臺灣板橋地方法院刑事判決　　　　　　　　　　　　九十三年度簡上字第三二九號
　　上　訴　人　甲○○
　　被　　　告　丙○○冒名甲.
右列上訴人因被告竊盜案件，不服本院九十三年度簡字第二０三五號中華民國九十三
年五月十四日第一審判決（聲請案號：九十三年度偵字第七三四二號），提起上訴，
本院管轄之第二審合議庭判決如左：
    主  文
上訴駁回。
    理  由
一、上訴意旨略以：原審判決所指之被告「甲○○」，並非上訴人甲○○本人，上訴
    人曾於民國九十三年五月七日接獲苗栗縣政府警察局通霄分局通知，協助調查一
    宗詐欺案件，當時留有上訴人本人之照片及指印可供比對。上訴人曾遭他人冒用
    身分於九十三年三、四月間申辦行動電話門號及銀行存放款帳戶等，本件顯有冒
    名應訊情事，為此於法定期間內提起上訴等語。
二、經查：本件係被告丙○○於九十三年四月十一日二十三時三十五分許，在臺北縣
    土城市○○路○段、員福路口之公設第三四九號停車格內，以自備鑰匙開啟被害
    人乙○○所有車號ＳＢ─六０五二號自用小客車後，進入車內欲竊取該自用小客
    車時，為巡邏員警當場查獲而未遂。嗣被告丙○○為逃避罪責，於警詢、偵查中
    冒用「甲○○」名義應訊，案經檢察官向本院聲請簡易判決處刑，由本院於九十
    三年五月十四日以九十三年度簡字第二０三五號刑事簡易判決判處有期徒刑三月
    ，如易科罰金，以三百元折算一日在案。上開事實，已據被告丙○○於本院九十
    三年十月二十日訊問時到庭自白屬實，另上訴人甲○○經本院傳喚到院同意按捺
    指紋卡片，連同偵查案卷，送請內政部警政署刑事警察局鑑驗比對結果，認偵查
    卷內之「甲○○」指紋二十枚，與上訴人甲○○指紋卡片上之指紋不相符，經輸
    入電腦比對再由人工析鑑結果，與該局檔存之被告丙○○指紋卡之左拇指指紋相
    符等情，有該局九十三年八月五日刑紋字第０九三０一六０四三三號鑑驗書一件
    在卷可憑，此外復有上開聲請簡易判決處刑書、刑事簡易判決可稽，堪認本件被
    告丙○○確於實施上開竊盜犯行遭查獲後，冒用「甲○○」名義於警詢、偵查中
    應訊無訛。
三、按刑事上訴，除明文特許外，以受判決之當事人始有權提起之；第二審法院認為
    上訴有不合法律上程式之情形，應以判決駁回，並得不經言詞辯論為之；簡易判
    決之第二審上訴，準用關於上訴通則及第二審之規定，刑事訴訟法第三百四十四
    條第一項、第三百六十七條、第三百七十二條、第四百五十五條之一第三項分別
    定有明文。依上所述，本件被告丙○○雖冒用「甲○○」名義應訊，惟警詢及偵
    查中均係以被告丙○○為偵查對象，檢察官聲請簡易判決處刑之對象當係被告丙
    ○○無疑。而原審適用簡易程序，依書面審理逕以科刑，其審理之對象亦應係檢
    察官聲請簡易判決處刑之對象即被告丙○○，是本件偵查、審理實質上均係對犯
    罪之本人即被告丙○○而為，並無錯誤，僅姓名年籍之記載有誤，原審判決之效
    力應僅及於被告丙○○，而不及於遭冒名之上訴人甲○○。從而，本件上訴人甲
    ○○既非第一審判決之當事人，依法不得提起上訴，所提之上訴顯不合法，依上
    揭規定，爰不經言詞辯論，逕以判決駁回之。至原審判決因被告丙○○冒名「甲
    ○○」而誤載被告之姓名年籍一節，應由原審另行裁定更正被告姓名年籍，並重
    行送達，附此敘明。
據上論斷，應依刑事訴訟法第四百五十五條之一第一項、第三項、第三百六十七條、
第三百七十二條，判決如主文。
中　　　華　　　民　　　國　　九十三　　年　　 十一 　　月　　 三十 　　日
                                    臺灣板橋地方法院刑事第十九庭
                                        審判長法官　彭全曄
                                              法官  曾正耀
                                              法官  朱嘉川
右正本證明與原本無異
本件不得上訴
                                            書記官  林志憲
中　　　華　　　民　　　國　　九十三　　年　　 十一 　　月　　 三十 　　日
